---
title: "Zadanie 1"
author: "Bartosz Mikulski"
date: "30 10 2020"
output:
  html_document: default
  pdf_document: default
---

```{r setup, include=FALSE}
knitr::opts_chunk$set(echo = TRUE)
options(knitr.kable.NA = "")
```

<!-- [Zadanie](http://www.cs.put.poznan.pl/alabijak/emd/04_Powtarzalne_eksperymenty.html#/37) -->

## Wczytywanie danych

Używam `warning=FALSE` oraz `message=FALSE` do ukrycia wiadomości pojawiających się podczas ładowania biblitek.

```{r data_loading, warning=FALSE, message=FALSE, cache=TRUE}
library(dplyr)
library(tidyr)
library(ggplot2)
library(EDAWR)

df <- tb
```

## Podsumowanie danych

Tabela posiada 3800 obserwacjii składa się z 6 kolumn. Są to kolejno `country`, `year`, `sex`, `child`, `adult`, `elderly`. Tabela jest tabelą z pakietu `tibble`, a nie podstawową tabelą z R `data.frame`.

Opis kolumn:

* `country` - kraj z którego pochodzi obserwacja,
* `year` - rok obserwacji,
* `sex` - jakiej płci dotyczy obserwacja,
* `child` - liczba zachorowań w przedziale wiekowym od 0 do 14 lat,
* `adult` - liczba zachorowań w przedziale wiekowym od 15 do 64 lat,
* `elderly` - liczba zachorowań w przedziale wiekowym powyżej 64 lat.

Dane nie są w czystym formacie danych, ponieważ posiadamy kolumny `child`, `adult`, `elderly`. Aby dane sprowadzić do czystego formatu (zobacz [Tidy Data - Hadley Wickham](https://vita.had.co.nz/papers/tidy-data.pdf)) należało by dodać kolumnę `age_group` zawierającą etykiety `child`, `adult`, `elderly`, a wartości z oryginalnych kolumn zapisać w kolumnie np.: `active_cases`. Wtedy każda obserwacja posiadałaby osobny wiersz.

#### Podsumowanie
```{r data_summary, echo=FALSE, dependson="data_loading"}
knitr::kable(summary(df))
```

Ponieważ kolumny `child`, `adult` oraz `elderly` posiadają wartość NA, należy pamiętać o tym przy operacjach arytmetycznych. W takich wypadkach należy pominąć wartość NA w obliczeniach, aby wynikiem również nie było NA.

#### Przykładowe dane

Zobaczmy jeszcze 5 losowych rekordów, żeby zobaczyć z jakimi danymi będziemy pracować.

```{r data_sample, echo=FALSE}
set.seed(131803)
data.sample <- df[sample(nrow(df), 5),]
knitr::kable(data.sample, align="c")
```

#### Konwersja do czystego formatu danych

Aby ułatwić przetwarzanie danych w kolejnych zadaniach, dokonam konwersji danych do czystego formatu z użyciem funkcji `tidyr::gather`. Funkcję opisano w książce [R Cookbook, Paul Teetor](http://www.cookbook-r.com/Manipulating_data/Converting_data_between_wide_and_long_format/).

```{r gather}
clean.df <- gather(df, age_group, active_cases, child:elderly)
```

Zawartość pierwszych 7 rekordów w tabeli `clean.df`:

```{r, echo=FALSE}
knitr::kable(head(clean.df, 7), align="c")
```

## Zachorowania z podziałem na płeć
```{r sickness_by_gender, warning=FALSE, message=FALSE}
clean.df %>%
  group_by(sex) %>%
  summarise(total=sum(active_cases, na.rm=TRUE)) %>%
  knitr::kable(align="rl")
```

## Sumaryczne zachorowania w kolejnych latach z podziałem na grupy wiekowe
```{r ex1_plot_by_age, warning=FALSE, message=FALSE}
data <- clean.df %>%
  group_by(year, age_group) %>%
  summarise(total=sum(active_cases, na.rm=TRUE)) %>%
  arrange(year)

ggplot(data, aes(year, total, col=age_group)) +
  geom_line()
```

## Sumaryczne zachorowania w kolejnych latach z podziałem na kraje
```{r ex1_plot_by_country, warning=FALSE, message=FALSE}

data <- clean.df %>%
  group_by(year, country) %>%
  summarise(total=sum(active_cases, na.rm=TRUE)) %>%
  arrange(year)

ggplot(data, aes(year, total, col=country)) +
    geom_line(show.legend = FALSE)
```

