---
title: "Zadanie 2"
author: "Bartosz Mikulski"
date: "11 11 2020"
output:
  html_document: default
  md_document: default
---

```{r setup, include=FALSE}
knitr::opts_chunk$set(echo = TRUE)
options(knitr.kable.NA = "")
```

```{r, warning=FALSE, message=FALSE, cache=TRUE}
library(ggplot2)
```

## Punkt 1 
Histogram zmiennej `depth`
```{r p1}
ggplot(diamonds, aes(depth)) + geom_histogram()
```

## Punkt 2 
Histogram zmiennej `depth` z szerokością kubełka na 0.2
```{r p2}
ggplot(diamonds, aes(depth)) + geom_histogram(binwidth = 0.2)
```

## Punkt 3
Histogram zmiennej `depth` z szerokością kubełka na 0.2 oraz ograniczeniem do przedziału osi x do [50, 70]
```{r p3}
ggplot(diamonds, aes(depth)) + geom_histogram(binwidth = 0.2) + xlim(c(55, 70))
```

## Punkt 4
Jak zmienna `cut` wpływa na histogram:

Za pomocą koloru
```{r p4_1}
ggplot(diamonds, aes(depth, color=cut)) + geom_histogram(binwidth = 0.2) + xlim(c(55, 70))
```

Za pomocą paneli
```{r p4_2}
ggplot(diamonds, aes(depth)) + geom_histogram(binwidth = 0.2) + xlim(c(55, 70)) + facet_wrap(~cut)
```
## Punkt 5 
Histogram zmiennej `price`
```{r p5_1}
ggplot(diamonds, aes(price)) + geom_histogram()
```

Histogram zmiennej `(price)` z szerokością kubełka na 50
```{r p5_2}
ggplot(diamonds, aes(price)) + geom_histogram(binwidth = 50)
```

Histogram zmiennej `depth` z szerokością kubełka na 50 oraz ograniczeniem do przedziału osi x do [0, 19000]
```{r p5_3}
ggplot(diamonds, aes(price)) + geom_histogram(binwidth = 50) + xlim(c(0, 19000))
```

Jak zmienna `cut` wpływa na histogram:

Za pomocą koloru
```{r p5_4}
ggplot(diamonds, aes(price, color=cut)) + geom_histogram(binwidth = 50) + xlim(c(0, 19000))
```

Za pomocą paneli
```{r p5_5}
ggplot(diamonds, aes(price)) + geom_histogram(binwidth = 50) + xlim(c(0, 19000)) + facet_wrap(~cut)
```

## Punkt 6
Zwizualizuj relację między zmiennymi `carat` i `price`.

```{r p6}
ggplot(diamonds, aes(carat, price)) + geom_point()
```